# 请教陈版，关于金融资产分类

提问人：大呆呆 时间：2019-09-16 15:05:11
请教陈版，如果现金流量的实际实现方式与作出评估时的预期不一致，比如：
实际出售数量比预期更多或者更少，在当初原始确定业务模式时如果已经考虑可能取得的所有因素，那么此时是否应作为业务模式变更而进行重分类调整？谢谢！

回答人：chenyiwei
根据新 CAS 22 第十六条：“企业管理金融资产的业务模式，应当以企业关键管理人员决定的对金融资产进行管理的特定业务目标为基础确定。企业确定管理金融资产的业务模式，应当以客观事实为依据，不得以按照合理预期不会发生的情形为基础确定。”
因此，现金流量的实际实现方式与作出评估时的预期不一致，并不必然导致业务模式的改变从而要求对金融资产进行重分类。特别是当实际情况与原估计的偏差并不是特别重大的情况下。但如果偏差重大，且有证据表明该偏差表明业务模式确实已经或者将要发生根本变化，则可能满足重分类的条件，但是无论如何，重分类都是极少见的特殊情况，不应滥用。